臺灣彰化地方法院刑事判決　　　　　　　100年度訴字第416號
公　訴　人　臺灣彰化地方法院檢察署檢察官
被　　　告　廖春桂
上列被告因違反毒品危害防制條例案件，經檢察官提起公訴（10
0 年度毒偵字第401 號），本院依簡式審判程序判決如下：
    主  文
廖春桂施用第一級毒品，處有期徒刑捌月。又施用第二級毒品，
處有期徒刑肆月，扣案如附表所示之毒品均沒收銷燬之。應執行
有期徒刑拾月，扣案如附表所示之毒品均沒收銷燬之。
    事  實
一、廖春桂前因施用毒品案件，經送觀察、勒戒後，因評定認無
    繼續施用毒品傾向，於民國87年12月9 日執行完畢釋放，並
    經臺灣彰化地方法院檢察署檢察官以87年度偵緝字第335 、
    336 號為不起訴處分確定；復於上開觀察、勒戒執行完畢釋
    放後5 年內，再因施用毒品案件，經送觀察、勒戒後，因評
    定認有繼續施用毒品傾向，經檢察官聲請強制戒治並提起公
    訴，強制戒治部分經本院以88年度毒聲字第1262號裁定令入
    戒治處所施以強制戒治，嗣經裁定停止戒治，所餘期間付保
    護管束，於89年3 月22日戒治期滿執行完畢；起訴部分則經
    本院以88年度訴字第242 號判決處有期徒刑2 月、6 月，應
    執行有期徒刑7 月確定。仍不知警惕，先後為下列行為：
  (一)基於施用第一級毒品海洛因之犯意，於100 年2 月8 日下午
    某時，在彰化縣埔心鄉○○路188 號之友人住處，將海洛因
    粉末摻入香菸內，以點燃香菸吸食其煙霧之方式，施用海洛
    因1 次。
  (二)廖春桂另基於施用第二級毒品甲基安非他命之犯意，於100
    年2 月10日下午3 時許，在同上處所，將甲基安非他命置於
    玻璃球內，以點火燒烤吸食其煙霧之方式，施用甲基安非他
    命1 次。嗣於同日下午5 時30分許，在上開處所為警查獲，
    扣得其所有如附表所示供其施用剩餘之毒品，查悉上情。
二、案經彰化縣警察局移送臺灣彰化地方法院檢察署檢察官偵查
    起訴。
    理  由
一、被告廖春桂所涉為死刑、無期徒刑、最輕本刑為3 年以上有
    期徒刑或高等法院管轄第一審案件以外之罪，並於本院行準
    備程序時就被訴事實為有罪之陳述，本院合議庭依刑事訴訟
    法第273 條之1 第1 項規定，裁定改由受命法官獨任行簡式
    審判程序，先予敘明。
二、按毒品危害防制條例就施用毒品者，僅限於「初犯」及「5
    年後再犯」二種情形，始應先經觀察、勒戒或強制戒治程序
    。倘被告於5 年內已再犯，經依法追訴處罰，縱其第3 次（
    或第3 次以上）再度施用毒品之時間，在初犯經觀察、勒戒
    或強制戒治執行完畢釋放5 年以後，已不合於「5 年後再犯
    」之規定，且因已於「5 年內再犯」，顯見其再犯率甚高，
    原實施觀察、勒戒或強制戒治，已無法收其實效，即應依毒
    品危害防制條例第10條處罰（參照最高法院95年度第7 次、
    97年度第5 次刑事庭會議決議意旨）。被告前因施用毒品案
    件，前因施用毒品案件，經送觀察、勒戒後，評定認無繼續
    施用毒品傾向，於87年12月9 日執行完畢釋放，並經臺灣彰
    化地方法院檢察署檢察官以87年度偵緝字第335 、336 號為
    不起訴處分確定；復於上開觀察、勒戒執行完畢釋放後5 年
    內，再因施用毒品案件，經送觀察、勒戒後，因評定認有繼
    續施用毒品傾向，經檢察官聲請強制戒治並提起公訴，強制
    戒治部分經本院以88年度毒聲字第1262號裁定令入戒治處所
    施以強制戒治，嗣經裁定停止戒治，所餘期間付保護管束，
    於89 年3月22日戒治期滿執行完畢；起訴部分則經本院以88
    年度訴字第242 號判決處有期徒刑2 月、6 月，應執行有期
    徒刑7 月確定等情，有臺灣高等法院被告前案紀錄表、臺灣
    高等法院在監在押全國紀錄表各1 份在卷可憑，是被告曾於
    觀察、勒戒執行完畢釋放後，5 年內再犯毒品危害防制條例
    第10條之罪，並經法院判處罪刑確定，復為本案施用第一級
    、第二級毒品犯行經警查獲，依上開說明，自與前揭條例第
    20條第3 項之規定僅得適用於「5 年後再犯」之情形不符，
    公訴人逕行起訴，並無不合。
三、上揭犯罪事實，業據被告於警詢、偵訊及本院審理時坦承不
    諱（偵卷第3 、23頁、本院卷第25、29頁），且被告為警所
    採集之尿液，經檢驗呈安非他命、甲基安非他命、可待因及
    嗎啡陽性反應，有彰化縣警察局溪湖分局委託檢驗尿液代號
    與真實姓名對照認證單、詮昕科技股份有限公司100 年2 月
    25日00000000號濫用藥物尿液檢驗報告各1 份在卷可稽（偵
    卷第14、37頁），並有行政院衛生署草屯療養院草療鑑字第
    1000400002號鑑定書、彰化縣警察局溪湖分局舊館派出所扣
    押筆錄各1 份、照片3 張附卷為憑（偵卷第6 、12頁、本院
    卷第23頁），及扣案附表所示之物可證，足認被告上開自白
    與事實相符。綜上，本案事證明確，被告犯行堪予認定，應
    依法論科。
四、按海洛因、甲基安非他命分別為毒品危害防制條例第2 條第
    2 項第1 款、第2 款所規定之第一級毒品、第二級毒品，被
    告施用海洛因之行為，核係犯毒品危害防制條例第10條第1
    項施用第一級毒品罪；施用甲基安非他命之行為，則係犯同
    條第2 項施用第二級毒品罪。被告為供施用而持有各該級毒
    品之低度行為，應為施用之高度行為所吸收，均不另論罪。
    被告所犯上開2 罪，犯意有別，行為互殊，應予分論併罰。
    爰審酌被告曾因施用毒品經送觀察、勒戒及強制戒治，仍未
    知警惕，再犯本案之罪，足見其雖經觀察、勒戒及強制戒治
    等治療程序，仍未徹底戒除惡習遠離毒害，顯未能善體國家
    設置觀察、勒戒及戒治機構，協助毒品施用者戒除毒害之良
    法美意，惟念及施用毒品本質上係戕害自身健康之行為，尚
    未嚴重破壞社會秩序或侵害他人權益，暨其犯罪之動機、目
    的、所生危害等一切情狀，分別量處如主文所示之刑，並定
    其應執行刑，以示懲儆。末查，扣案如附表所示白色晶體2
    包均為被告施用剩餘之第二級毒品甲基安非他命，業經被告
    自承在卷（本院卷第28頁），並有上揭行政院衛生署草屯療
    養院鑑定書1 份附卷為證，應依毒品危害防制條例第18條第
    1 項前段宣告沒收銷燬如主文所示。
據上論斷，應依刑事訴訟法第273 條之1 第1 項、第299 條第1
項前段，毒品危害防制條例第10條第1 項、第2 項、第18條第1
項前段，刑法第11條、第51條第5 款，判決如主文。
本案經檢察官廖偉志到庭執行職務。
中    華    民    國   100    年    5     月    4     日
                  刑事第一庭  法  官    楊舒嵐
以上正本證明與原本無異。
如不服本判決應於收受判決後10日內向本院提出上訴書狀，並應
敘述具體理由；其未敘述上訴理由者，應於上訴期間屆滿後20日
內向本院補提理由書(均須按他造當事人之人數附繕本)「切勿逕
送上級法院」。
中    華    民    國   100    年    5     月    4     日
                              書記官    陳如玲
附錄論罪科刑法條：
毒品危害防制條例第10條
施用第一級毒品者，處 6 月以上 5 年以下有期徒刑。
施用第二級毒品者，處 3 年以下有期徒刑。
附表：
編號一、第二級毒品甲基安非他命壹包（驗餘淨重零點柒肆零貳
        公克）。
編號二、第二級毒品甲基安非他命壹包（驗餘淨重零點伍貳陸玖
        公克）。